臺灣臺東地方法院刑事判決　　　　　　　94年度簡上字第25號
上　訴　人
即　被　告　甲○○
上列上訴人即被告因違反家庭暴力防治法案件，不服本院九十四
年度東簡字第二０六號中華民國九十四年七月十八日所為第一審
簡易判決（聲請簡易判決處刑案號：臺灣臺東地方法院檢察署九
十四年度偵字第一０九二號），提起上訴，本院管轄第二審之合
議庭判決如下︰
    主      文
上訴駁回。
    事實及理由
一、本案經本院管轄第二審之合議庭審理結果，認第一審以上訴
    人即被告甲○○犯家庭暴力防治法第五十條第二款、第四款
    之違反保護令罪，量處有期徒刑三月，並諭知如易科罰金，
    以三百元折算一日，緩刑二年，緩刑期內付保護管束，經核
    其認事用法及量刑均無不當，應予維持，並引用第一審簡易
    判決書記載之事實、證據及理由。（如附件）
二、被告上訴意旨略以：伊於民國九十四年四月十七日當天晚間
    ，因告訴人乙○○先在電話中指摘伊外面有小老婆，伊才回
    應「幹你娘」、「外面討客兄」等語，並非有意以言語辱罵
    告訴人；且伊於同日晚間九時出現在應遠離之臺東縣臺東市
    ○○路○段八十七巷四號住處乙節，僅係經告訴人同意而前
    住商談離婚事宜，亦非故意違反保護令之內容云云。經查：
    (一)被告於九十三年六月一日收受本院民事通常保護令後，
        曾於上揭時間先撥打電話與告訴人，兩人發生口角爭執
        後，被告曾對告訴人說出「幹你娘」、「外面討客兄」
        等語，再進入前開住處等情，業經被告於本院審理中坦
        承不諱（見本院九十四年九月二十七日準備程序筆錄第
        三頁、同年十月二十八日審理筆錄第二、三頁），核與
        告訴人於警詢時、偵查中證述情節相符，且有本院九十
        三年家護字第六號民事通常保護令及送達回證各乙份在
        卷可按，應堪認定。
    (二)按家庭暴力防治法所稱家庭暴力者，謂家庭成員間實施
        身體或精神上不法侵害之行為；所稱騷擾者，謂任何打
        擾、警告、嘲弄或辱罵他人之言語、動作或製造使人心
        生畏怖情境之行為，該法第二條第一項、第三項分別定
        有明文。次按行為人是否具有辱罵之犯意，除自其使用
        之詞語文義觀察外，並應審酌當時客觀狀況資以判斷之
        。查被告與告訴人係因離婚事宜而於電話中發生爭執，
        此為其二人均是認一致在卷，足見被告與告訴人當時均
        處於相互敵視之對立立場，應屬無疑，則縱被告辯稱是
        伊或一般民眾爭吵回應用語，然於此二人因離婚事宜爭
        執對立而發生衝突之場合，顯非被告所稱一般爭吵之狀
        況，故被告對告訴人責以「幹你娘」、「外面討客兄」
        等不雅詞語，客觀上已足認被告有藉以辱罵告訴人之意
        思，且衡諸被告過往曾多次辱罵告訴人「討客兄」情事
        （參臺灣臺東地方法院檢察署檢察官九十三年度偵字二
        二０號緩起訴處分書），堪認被告所為顯係對告訴人施
        以精神上之不法侵害及直接騷擾。是被告辯稱非有意以
        言語辱罵告訴人云云，自非可信。
  （三）被告另辯稱是告訴人叫伊回家云云，然命相對人遷出被
        害人住居所或遠離被害人之保護令，不因被害人同意相
        對人不遷出或不遠離而失其效力，家庭暴力防治法第十
        六條定有明文，該條立法意旨乃為確實保護被害人之安
        全，特規定遷出令及遠離令之特殊效力；且民事通常保
        護令一經核發即生效力，在經法院撤銷或變更前或通常
        保護令期屆滿失效前，相對人均有遵守之義務，此觀諸
        家庭暴力防治法第十四條規定自明。換言之，一經核發
        保護令，該等保護令之內容即應受到尊重而不得任意違
        背。則告訴人曾同意被告進入其前開住處，雖據告訴人
        於警詢時、偵查中證述在卷，惟保護令之核發除為保障
        私權外，另有公權力介入監督之屬性，是縱使告訴人曾
        同意被告進入其前開住處，惟既未依法聲請由法院審查
        並認為適宜後而予以撤銷或變更民事通常保護令之內容
        ，被告仍有遵守之義務，自難以告訴人曾同意伊進入前
        開住處而免除其刑責。是被告所辯並無違反民事通常保
        護令故意存在云云，殊無足取。
三、綜上所述，被告仍執詞提起上訴，指摘原審判決認事用法有
    誤云云，洵屬無據，應予駁回。
據上論斷，依刑事訴訟法四百五十五條之一第三項、第三百六十
八條、第三百七十三條，判決如主文。
本案經檢察官吳爾文到庭執行職務。
中　　華　　民　　國　　94　　年　　11　　月　　11　　日
                  刑事第二庭    審判長法  官  李勝琛
                                      法  官  詹慶堂
                                      法  官  陳君鳳
以上正本證明與原本無異
不得上訴
                                      書記官  張夜明
中　　華　　民　　國　　94　　年　　11　　月　　11　　日
